【裁判字號】    99,聲,448
【裁判日期】    991122
【裁判案由】    供擔保請求繼續執行
【裁判全文】
臺灣臺北地方法院民事裁定               99年度聲字第448號
聲  請  人  王金菊
代  理  人  楊進興律師
相  對  人  中國銲條機械股份有限公司
法定代理人  高文利
上列當事人間聲請供擔保請求繼續執行事件，本院裁定如下：
    主  文
聲請人供擔保新臺幣貳佰肆拾萬元後，本院九十九年度司執字第
八○九一八號給付票款強制執行事件得繼續強制執行。
    理  由
一、按發票人主張本票係偽造、變造者，於前條裁定送達後二十
    日內，得對執票人向為裁定之法院提起確認之訴。發票人證
    明已依前項規定提起訴訟時，執行法院應停止強制執行。但
    得依執票人聲請，許其提供相當擔保，繼續強制執行，亦得
    依發票人聲請，許其提供相當擔保，停止強制執行，非訟事
    件法第195條第1項、第2項定有明文。
二、聲請意旨略以：本件聲請人對相對人有700萬元之本票債權
    存在，惟已查封之動產價值僅為新臺幣（下同）99萬元，顯
    不足受償，聲請人願依非訟事件法第195條第2項規定提供擔
    保，為此聲請繼續執行已查封之動產續行拍賣程序，並繼續
    執行查封相對人廠房之其他動產等語。
三、經查，本件聲請人持相對人於民國98年9月28日簽發、付款
    地未載、本票金額700萬元、利息未約定、免除作成拒絕證
    書之本票1紙（下稱系爭本票），向本院聲請本票裁定准許
    強制執行，經本院以99年度司票字第6906號民事裁定准許聲
    請人強制執行，嗣聲請人持99年度司票字第6906號民事裁定
    及確定證明書向本院聲請強制執行，經本院以99年度司執字
    第80918號給付票款強制執行事件受理在案，然相對人以系
    爭本票係屬偽造為由，另向本院提起確認本票債權不存在事
    件，並經本院以99年度重訴字第958號受理在案等情，業經
    本院依職權調取本院99年度司執字第80918號執行卷宗核閱
    屬實，是依非訟事件法第195條第2項前段規定，本院99年度
    司執字第80918號強制執行事件自應停止執行。又依非訟事
    件法第2項但書規定，本院99年度司執字第80918號強制執行
    事件雖應停止執行，惟執票人得提供相當擔保，聲請繼續強
    制執行，爰命聲請人提供相當金額為相對人供擔保後，本院
    99年度司執字第80918號給付票款強制執行事件得繼續強制
    執行。
四、爰依非訟事件法第195條第2項但書裁定如主文。
中    華    民    國    99    年    11    月    22    日
                  民事第四庭    法  官  林怡伸
以上正本係照原本作成
如對本裁定抗告須於裁定送達後10日內向本院提出抗告狀，並繳
納抗告費新臺幣1,000元
中    華    民    國    99    年    11    月    22    日
                                書記官  施若娟

司法院資訊處製作；財團法人民間司法改革基金會備份。
